【裁判字號】    97,易,3274
【裁判日期】    971215
【裁判案由】    傷害
【裁判全文】
臺灣臺北地方法院刑事判決              97年度易字第3274號
公  訴  人  臺灣臺北地方法院檢察署檢察官
被      告  戊○○
選任辯護人  楊博任律師
            陳傳中律師
被      告  丙○○
            乙○○
            丁○○
            甲○○
上列被告等因傷害案件，經檢察官提起公訴（九十七年度偵字第
一五五七三號），本院判決如下：
    主  文
本件公訴不受理。
    理  由
一、公訴意旨略以：被告戊○○為被告乙○○胞弟江金發之配偶
    ；被告丁○○、甲○○、丙○○則分別係被告乙○○之配偶
    、子女，均為家庭暴力防治法第三條第四款之家庭成員。被
    告乙○○、丁○○、甲○○、丙○○等因辦理被告乙○○、
    江金發兄弟之母親江許滿後事，與被告戊○○夫婦發生爭執
    ，被告戊○○、乙○○、丁○○、甲○○、丙○○竟基於傷
    害之犯意，由被告乙○○先於民國九十七年六月十七日中午
    十二時許，在臺北市立第二殯儀館（設臺北市○○區○○路
    三段三三○號，下稱第二殯儀館）停車場門口，徒手掌摑被
    告戊○○，嗣於同日中午十二時五十三分許，在第二殯儀館
    地下室家屬休息室，被告乙○○、丁○○、甲○○、丙○○
    、戊○○等一言不和，被告戊○○再以徒手方式拉扯之方式
    ，對被告丙○○毆打；被告乙○○、丁○○、甲○○、丙○○也共同以徒手方式拉扯被告戊○○，致被告戊○○受有左
    前額、左頰、左下耳、右頸、前胸擦傷及右下巴、前胸瘀青
    之傷害；被告丙○○則受有後頸部、左前臂多處瘀傷之傷害
    ，因認被告五人均涉犯刑法第二百七十七條第一項之傷害罪
    嫌云云。
二、按告訴乃論之罪，告訴人於第一審辯論終結前，得撤回其告
    訴；又告訴或請求乃論之罪，未經告訴、請求或其告訴、請
    求經撤回或已逾告訴期間者，應諭知不受理之判決，並得不
    經言詞辯論為之，刑事訴訟法第二百三十八條第一項、第三
    百零三條第三款、第三百零七條分別定有明文。
三、查本件告訴人即被告戊○○告訴被告丙○○、乙○○、丁○○、甲○○四人，暨告訴人即被告丙○○告訴被告戊○○之
    傷害案件，公訴人認被告五人均係涉犯刑法第二百七十七條
    第一項之傷害罪，依同法第二百八十七條前段之規定，須告
    訴乃論。茲據被告戊○○業已當庭表示撤回對被告丙○○、
    乙○○、丁○○、甲○○四人傷害罪之告訴，被告丙○○亦
    已當庭表示撤回對被告戊○○傷害罪之告訴，有本院九十七
    年十二月二日審判筆錄及刑事撤回告訴狀二份在卷可按，揆
    諸上開說明，本件爰不經言詞辯論，逕為諭知不受理之判決
    。
據上論斷，應依刑事訴訟法第二百八十四條之一、第三百零三條
第三款、第三百零七條，判決如主文。
中    華    民    國    97    年    12    月    15    日
                  刑事第十一庭  法  官  黃紹紘
以上正本證明與原本無異。
如不服本判決應於收受送達後十日內向本院提出上訴書狀，並應
敘述具體理由；其未敘述上訴理由者，應於上訴期間屆滿後二十
日內向本院補提理由書（均須按他造當事人之人數附繕本）「切
勿逕送上級法院」。告訴人或被害人如對於本判決不服者，應具
備理由請求檢察官上訴，其上訴期間之計算係以檢察官收受判決
正本之日期為準。
                                書記官  陳靜君
中    華    民    國    97    年    12    月    15    日


司法院資訊處製作；財團法人民間司法改革基金會備份。
